# 请教陈版主，关于IPO差异报告的问题

提问人：royzhx 时间：2020-06-18 15:32:00
陈版主，您好
A公司 2017 年 7 月收购B公司（非同），B公司 2017 年汇算清缴的报表与会计师三年一期的申报报告资产负债表、利润表均有较多差异。拟上市公司并未编制合并原始会计报表。
问题 1 ：“上市公司未编制合并原始会计报表时，其原始会计报表与申报会计报表差异说明中，无需就合并申报会计报表与合并原始会计报表的差异项目进行说明，但应说明未编制合并原始会计报表的原因。”是否在实物中一般还是合并一稿并分析单体公司差异呢？
问题 2 ：在差异报告中合并层面分析时差异时， 2017 年B公司的利润表的差异该如何描述呢？是1.把差异全部放在年底 2.把差异放在收购前 3.根据审计调整大致拆分差异归属哪个期间 ？
对于上述问题，还是感到比较困惑，谢谢陈版主百忙中赐教。

回答人：chenyiwei
1 、可以合并一稿，也可以分别分析各主要单体企业的申报报表和原始报表差异。
2 、根据审计调整大致拆分差异归属哪个期间。因为B公司的差异只有影响 2017 年 7 月后损益的部分才需要纳入该差异专项说明。